---
title: "Latihan2_123190024"
author: "Naufal Nur Fahriza"
date: "9/23/2021"
output: pdf_document
---

```{r setup, include=FALSE}
knitr::opts_chunk$set(echo = TRUE)
```

```{r}
library(dslabs)
data(murders)
str(murders)
length(murders$state)
murders$state
```
##1. Pernyataan yang tepat adalah C. Data berisikan nama Negara / state dengan singkatannya, wilayah negara bagian dan populasi negara bagian serta jumlah total pembunuhan pada tahun 10.

```{r}
str(murders)
```
##2. Nama kolom yang digunakan yaitu state, abb, region, population, dan total.

```{r}
names(murders)
```
##3. Menyimpan singkatan state bagian ke variabel a. Lalu menyebutkan jenis class dari variabel tersebut.

```{r}
a = murders$abb
class(a)
```
##4. Mengekstrak singkatan state tadi lalu disimpian pada variabel b. Maka hasil perbandingannya semua bernilai TRUE bisa dikatakan kedua variabel memiliki data yang sama.

```{r}
b = murders[[2]]
class(b)
b == a
```
##5. Menentukan jumlah region yang dimiliki oleh dataset yang berjumlah empat.

```{r}
length(levels(murders$region))
```
##6. Menampilkan tabel yang berisi jumlah state pada setiap region

```{r}
table(murders$region)
```